臺灣臺北地方法院刑事裁定
111年度聲字第852號
聲  請  人  臺灣臺北地方檢察署檢察官
受  刑  人  林欣融




上列聲請人因受刑人數罪併罰有二裁判以上，聲請定應執行刑並
諭知易科罰金折算標準（111年度執聲字第770號），本院裁定如
下：
    主  文
林欣融所犯如附表所示之罪，所處如附表所示之刑，應執行拘役
陸拾伍日，如易科罰金，以新臺幣壹仟元折算壹日。
    理  由
一、聲請意旨略以：受刑人林欣融因毀棄損壞等案件，先後經判
    決確定如附表所示，應依刑法第53條及第51條第6款規定，
    定其應執行之刑，並諭知易科罰金折算標準，爰依刑事訴訟
    法第477條第1項規定聲請裁定等語。
二、裁判確定前犯數罪者，併合處罰之。數罪併罰，宣告多數拘
    役者，於各刑中之最長期以上，各刑合併之刑期以下，定其
    刑期，但不得逾120日。數罪併罰，有二裁判以上者，依刑
    法第51條之規定，定其應執行之刑，為刑法第50條第1項前
    段、第51條第6款、第53條所明定。而定應執行之刑，應由
    犯罪事實最後判決之法院檢察官聲請該法院依上開規定裁定
    之，不能因犯罪之一部分所科之刑業經執行完畢，而認檢察
    官之聲請為不合法。至已執行部分，自不能重複執行，應由
    檢察官於指揮執行時扣除之，此與定應執行刑之裁定無涉（
    最高法院108年度台抗字第1505號裁定意旨參照）。
三、法律上屬於自由裁量之事項，有其外部性界限及內部性界限
    ，並非概無拘束；依據法律之具體規定，法院應在其範圍選
    擇為適當之裁判者，為外部性界限；而法院為裁判時，應考
    量法律之目的，及法律秩序之理念所在者，為內部性界限。
    法院為裁判時，二者均不得有所踰越。在數罪併罰，有二裁
    判以上，定其應執行之刑時，固屬於法院自由裁量之事項，
    然仍應受前揭外部性界限及內部性界限之拘束（最高法院94
    年度台非字第233號判決、108年度台抗字第1128號裁定意旨
    參照）。準此，更定之應執行刑，不應比前定之應執行刑加
    計其他裁判所處刑期或所定應執行刑後為重，否則即與法律
    秩序理念及法律目的之內部界限有違（最高法院103年度第1
    4次刑事庭會議決議、104年度台抗字第586號裁定意旨參照
    ）。
四、經查，受刑人因犯如附表所示之罪，經臺灣士林地方法院、
    本院先後判處如附表所示之刑確定，有臺灣士林地方法院10
    9年度湖簡字第600號、本院110年度簡字第1030號、110年度
    審簡字第2074號判決、110年度聲字第2073號裁定、臺灣高
    等法院被告前案紀錄表可憑，本院為犯罪事實最後判決之法
    院。又受刑人所犯如附表所示各罪，均係於附表編號１所示
    判決確定日前為之，是聲請人聲請定其應執行之刑，並諭知
    易科罰金折算標準，於法並無不合，應予准許。爰綜合斟酌
    受刑人犯罪行為之不法與罪責程度（參如附表所示各確定判
    決犯罪事實欄所載）、所犯附表所示各罪彼此之關聯性、數
    罪對法益侵害之加重效應（如附表編號１、２所示犯罪均係竊
    盜犯罪，犯罪之目的、手段相類，然與如附表編號３所示毀
    損犯罪有別）、罪數所反映之受刑人人格特性與犯罪傾向，
    及對其施以矯正之必要性、受刑人未來復歸社會之可能性等
    情（參卷附臺灣高等法院被告前案紀錄表），並衡以各罪之
    原定刑期、定應執行刑之外部性界限及內部性界限各節，進
    而為整體非難之評價，定其應執行刑如主文所示，並諭知易
    科罰金之折算標準。至如附表編號１、２所示罪刑雖業執行完
    畢，本院仍應依法就受刑人判決確定前所犯之數罪定其應執
    行刑，僅於檢察官指揮執行時，再就已執行部分予以折抵，
    應予指明。
五、如附表所示3罪刑均屬得易科罰金之拘役刑，案件情節單純
    ，罪刑亦屬輕微，其中如附表編號１、２所示2罪刑曾經定應
    執行拘役50日確定，且經易科罰金執行完畢，在定應執行刑
    之外部性及內部性界限範圍內，可資減讓之刑期幅度有限，
    而本院於裁量時，業衡量上開情節為適當之酌定，核無必要
    再命受刑人以言詞、書面或其他適當方式陳述意見，尚與最
    高法院110年度台抗大字第489號刑事大法庭裁定意旨無違，
    附此敘明。
六、依刑事訴訟法第477條第1項，刑法第53條、第51條第6款、
    第41條第1項前段，裁定如主文。
中    華    民    國   111    年     5    月    30    日
                  刑事第十三庭  法  官  劉庭維
以上正本證明與原本無異。
如不服本裁定，應於裁定送達後5日內向本院提出抗告狀。因疫
情而遲誤不變期間，得向法院聲請回復原狀。
              　　　　　　　　　書記官  陳福華
中　　華　　民　　國　　111 　年　　5 　　月　　30　　日
附表：
編號  １ ２ ３ 罪名  竊盜 竊盜 毀棄損壞 宣告刑  拘役30日 拘役30日 拘役25日 犯罪日期  109年4月16日 109年12月22日 110年1月19日 偵查機關／年度案號  臺灣士林地方檢察署109年度偵字第13071號 臺灣臺北地方檢察署110年度偵字第6235號 臺灣臺北地方檢察署110年度調偵字第1923號 最後事實審 法院 臺灣士林地方法院 臺灣臺北地方法院 臺灣臺北地方法院  案號 109年度湖簡字第600號 110年度簡字第1030號 110年度審簡字第2074號  判決日期 110年3月16日 110年6月30日 110年12月27日 確定判決 法院 臺灣士林地方法院 臺灣臺北地方法院 臺灣臺北地方法院  案號 109年度湖簡字第600號 110年度簡字第1030號 110年度審簡字第2074號  判決確定日期 110年4月27日 110年8月17日 111年2月8日 是否為得易科罰金之案件  是 是 是 備註  ⑴編號１至２經定應執行拘役50日確定（臺灣臺北地方法院110年度聲字第2073號裁定） ⑵臺灣士林地方檢察署110年度執字第3047號（已執行完畢） ⑴編號１至２經定應執行拘役50日確定（臺灣臺北地方法院110年度聲字第2073號裁定） ⑵臺灣臺北地方檢察署110年度執字第3945號（已執行完畢） ⑴臺灣臺北地方檢察署111年度執字第1498號